# 请教陈版：融资租赁业务承租方账务处理

提问人：wlx_1027 时间：2013-01-15 20:52:35
请教陈版：
某公司，与设备供应商、金融机构签订三方融资租赁协议，约定期限为 2012 年 8 月到 2018 年 8 月，其中 2012 年 8 月到 2013 年 8 月为宽限期，宽限期内金融机构按照代为支付设备款项及占用的天数、约定的利息率收取利息(A)，同时按合同总额的一定比例，计算应付金融机构手续费(B)，截止到 2012 年 12 月 31 日，金融机构已经代为支付部分购置设备款，宽限期利息A及手续费B均未支付，设备目前尚未入库，且预计 2013 年 6 月运抵公司， 7 月前安装完毕达到预定可使用状态。
根据上述情况，请问陈版主以下处理是否合理 1 、由于公司目前资产尚未达到预定使用状态，因此将相关已支付的工程款计入在建工程和长期应付款
2 、宽限期内应付金融机构的利息A，由于属于资产建造期，将利息A计入在建工程及应付利息(非长期应付款)
3 、应付金融机构手续费B，在资产达到预定使用状态时，将其计入资产价值(而非资产负债表日计入在建工程及长期应付款)
4 、资产达到预定使用状态时，将在建工程转出，固定资产按照公允价与未来租金现值孰低确认，与在建工程转出差额全部计入未确认融资费用
5 、由于本期公司未支付任何现金，因此现金流量表中无相关活动，以后各期支付利息及租金时，计入支付的其他与筹资活动相关的支出
谢谢！

回答人：chenyiwei
回复 wlx_1027 的帖子
基本上可以这样考虑。但要注意几点：
1 、对于支付给金融机构的利息和手续费等，可作为整体融资现金流量的一部分，在计算实际利率时纳入考虑。按实际利率法计算的借款费用，在达到预定可使用状态之前资本化，之后费用化。 2 、资产达到预定使用状态时，将在建工程转出，应按照实际成本（在建工程账面价值）转入固定资产，一般不应涉及“与在建工程转出差额全部计入未确认融资费用”的问题。

回答人：chenyiwei
回复 wlx_1027 的帖子
1 、是；
2 、我理解不需要。这种交易是“非典型”的融资租赁交易，普通的融资租赁交易是“融资”和“融物”同时实现，而此处的交易更多地是一种单纯的融资交易（往往会采用售后回租的法律形式），其实质更接近于以标的资产为抵押的借款融资。因此融资安排对常规的在建工程、固定资产的会计处理不应产生影响。

回答人：chenyiwei
回复 wlx_1027 的帖子
典型的融资租赁会计处理的分录是：
借：固定资产，借：未确认融资费用，贷：长期应付款 上面分录中，取得固定资产，代表“融物”；确认负债（含未确认融资费用），享受递延付款的资金时间价值利益，代表“融资”。